pt-PT: Acabamento da folha de tela plástica: Flocada; Purpurinas; Metálico; Lixada/áspera; Lisa; Translúcida; Outro
hr-HR: Završna obrada plastične platnene podloge: Flokirano; Sa šljokicama; Metalik; Brušeno/hrapavo; Glatko; Poluprozirno; Ostalo
lt-LT: Plastikinės kanvos lapo apdaila: Flokuotas; Su blizgučiais; Metalizuotas; Nušlifuotas / pašiurkštintas; Lygi; Pusiau skaidrus; Kita
nb: Overflatebehandling for plastpresenning: Flokket; Glitter; Metallisk; Pusset/ruet; Glatt; Gjennomskinnelig; Annet
es: Acabado de la lámina de malla plástica: Flocado; Brillantina; Metálico; Lijado/rugoso; Liso; Translúcido; Otro
ja: プラスチックキャンバスシート仕上げ: フロッキー; グリッター; メタリック; サンディング/粗面化; スムース; 半透明; その他
el: Τελική επιφάνεια φύλλου πλαστικού καμβά: Φλοκωτό; Γκλίτερ; Μεταλλικό; Τριμμένο/τραχύ; Λείο; Ημιδιαφανές; Άλλο
ru: Отделка листа пластиковой канвы: Флокированный; С блестками; Металлик; Отшлифованный/шероховатый; Гладкий; Полупрозрачный; Другое
en: Plastic canvas sheet finish: Flocked; Glitter; Metallic; Sanded/Roughened; Smooth; Translucent; Other
pl: Wykończenie arkusza kanwy plastikowej: Flokowane; Brokatowe; Metaliczne; Szlifowane/szorstkie; Gładkie; Przezroczyste; Inne
sl-SI: Končni izgled plastičnega rešetkastega platna: Kosmičeno; Z bleščicami; Kovinsko; Brušeno/hrapavo; Gladko; Prosojno; Drugo
pt-BR: Tela plástica, acabamento: Flocado; Glitter; Metálico; Lixado/áspero; Liso; Translúcido; Outro
vi: Lớp hoàn thiện bề mặt tấm canvas nhựa: Phủ lông; Phủ kim tuyến; Ánh kim loại; Chà nhám/Làm nhám; Nhẵn; Trong mờ; Khác
sk-SK: Povrchová úprava z plastového plátna: Vločkovaná; S trblietkami; Metalická; Brúsená/zdrsnená; Hladká; Priesvitná; Iné
bg-BG: Финиш на пластмасовата канава: Флокирано; Блестящо; Металик; Шлифовано/Награпено; Гладко; Полупрозрачно; Друго
it: Finitura del foglio di tela di plastica: Floccato; Glitter; Metallizzato; Sabbiato/ruvido; Liscio; Traslucido; Altro
de: Oberflächenart der Kunststoffleinwand: Beflockt; Glitzer; Metallic; Geschliffen/Angeraut; Glatt; Lichtdurchlässig; Sonstige
th: แผ่นผ้าใบพลาสติกสำเร็จรูป: บุกำมะหยี่; กลิตเตอร์; เมทัลลิก; ขัดทราย/ทำให้หยาบ; เรียบ; โปร่งแสง; อื่นๆ
zh-TW: 塑膠帆布網表面處理: 植絨; 亮片; 金屬質感; 磨砂/粗糙; 平滑; 半透明; 其他
sv: Ytbehandling för plastcanvas-ark: Flockad; Glitter; Metallic; Sandpapprad/uppruggad; Slät; Translucent; Övrigt
zh-CN: 塑料画布板表面处理: 植绒; 闪光; 金属色; 磨砂/粗糙; 光滑; 半透明; 其他
tr: Plastik kanvas levha yüzey bitişi: Floklu; Simli; Metalik; Zımparalanmış/pürüzlendirilmiş; Pürüzsüz; Yarı saydam; Diğer
fr: Finition de la toile en plastique: Floqué; Pailleté; Métallisé; Poncé/rugueux; Lisse; Translucide; Autre
hu: Műanyag vászonlap felülete: Bársonyozott; Csillámos; Fémes; Csiszolt/érdesített; Sima; Áttetsző; Egyéb
da: Finish på plastkanvasark: Flocked; Glimmer; Metallisk; Slebet/ru; Glat; Gennemskinnelig; Andet
ro-RO: Finisajul foii de pânză din plastic: Plușat (Flocked); Sclipici; Metalizat; Șlefuit/asprit; Neted; Translucid; Altele
fi: Muovikangaslevyn viimeistely: Nukattu; Kimalle; Metallinen; Hiottu/karhennettu; Sileä; Puoliläpinäkyvä; Muu
cs: Povrchová úprava z plastového plátna: Vločkovaná; Třpytivá; Metalická; Pískovaná/zdrsněná; Hladká; Průsvitná; Jiné
ko: 플라스틱 캔버스 시트 마감: 플로킹; 글리터; 메탈릭; 샌딩/거친 질감; 매끄러움; 반투명; 기타
nl: Afwerking plastic canvasvel: Geflockt; Glitter; Metallic; Geschuurd/geruwd; Glad; Doorschijnend; Overig